臺灣臺北地方法院刑事判決
111年度審交訴字第7號
公  訴  人  臺灣臺北地方檢察署檢察官
被      告  林異盛


選任辯護人  彭成桂律師
上列被告因過失致死案件，經檢察官提起公訴（110年度偵字第2
9803號），被告於本院準備程序中就被訴事實為有罪之陳述，經
告知簡式審判程序之旨，並聽取公訴人、被告、辯護人之意見後
，本院合議庭裁定由受命法官獨任進行簡式審判程序，並判決如
下：
    主  文
林異盛汽車駕駛人行經行人穿越道不依規定讓行人優先通行而犯
過失致死罪，處有期徒刑捌月。
    事  實
一、林異盛於民國110年10月11日凌晨2時15分許，駕駛車牌號碼
    000-0000號營業小客車，沿臺北市中山區市民大道3段由東
    向西方向行駛，行經該路段與復興南路1段口時，本應注意行
    近行人穿越道，遇有行人穿越時，無論有無交通指揮人員指揮
    或號誌指示，均應暫停讓行人先行通過，且應注意車前狀況，並
    隨時採取必要之安全措施，而依當時天候雨、夜間有照明、
    市區柏油路面濕潤、無缺陷、無障礙物、視距良好等情況，並
    無不能注意之情事，竟疏未注意及此，貿然通過上開路口，適
    陳天龍沿臺北市○○區○○○路0段○○○○○○○○號誌指示行走行人穿
    越道，遭林異盛駕駛前開小客車撞擊倒地，受有頭胸部及四
    肢多處外傷等傷害，經警消據報到場，將陳天龍送醫急救，
    惟陳天龍於到院前呼吸心跳停止，於同日上午4時24分，經
    急救無效而死亡。
二、案經陳天龍之兄陳天明告訴暨臺北市政府警察局中山分局報
    告臺灣臺北地方檢察署檢察官偵查起訴。
    理  由
一、上揭犯罪事實，業據被告林異盛於本院準備程序及審理時均
    坦承不諱（見本院卷第152、160頁），核與證人即被告所駕
    營業小客車之車上乘客曾于哲於警詢時之證述內容相符（見
    相卷第33至34頁），並有道路交通事故現場圖、補充資料表
    、談話紀錄表、調查報告表㈠㈡、自首情形紀錄表、酒精測定
    紀錄表、國泰綜合醫院診斷證明書、相驗照片、檢察官相驗
    屍體證明書、交通事故照片、臺北市車輛行車事故鑑定會鑑
    定意見書等件（見相卷第47、69、71至73、89至99、103、1
    07、125頁、偵卷第133至135頁）在卷可稽，足認被告之任
    意性自白與事實相符，堪以採信，是本件事證明確，應予依
    法論科。
二、按道路交通管理處罰條例第86條第1項關於汽車駕駛人，無
    駕駛執照駕車、酒醉駕車、吸食毒品或迷幻藥駕車、行駛人
    行道或行經行人穿越道不依規定讓行人優先通行，因而致人
    受傷或死亡，依法應負刑事責任者，加重其刑至2分之1之規
    定，係就刑法過失致人於死罪、過失傷害（及致重傷）罪之
    基本犯罪類型，對於加害人為汽車駕駛人，於從事駕駛汽車
    之特定行為時，或於行駛人行道、行經行人穿越道之特定地
    點，不依規定讓行人優先通行，因而致人受傷或死亡之特殊
    行為要件予以加重處罰，已就上述刑法第276條、同法第284
    條各罪犯罪類型變更之個別犯罪行為予以加重，而成另一獨
    立之罪名，自屬刑法分則加重之性質（最高法院99年度台非
    字第198號判決、105年度台上字第1388號判決意旨參照）。
    查被告駕駛車輛行經行人穿越道不依規定讓行人優先通行，
    因而致被害人陳天龍死亡，核被告所為，係犯道路交通管理
    處罰條例第86條第1項、刑法第276條之汽車駕駛人，行經行
    人穿越道不依規定讓行人優先通行之過失致死罪，並應依道
    路交通管理處罰條例第86條第1項規定，加重其刑。起訴書
    之犯罪事實欄固已敘明此部分事實，然漏未引用道路交通管
    理處罰條例第86條第1項之規定，尚有未洽，惟起訴之基本
    犯罪事實同一，復經本院當庭告知被告此部分所犯法條(見
    本院卷第152頁)，無礙其防禦權之行使，爰依法變更起訴法
    條。
三、被告肇事後，於有偵查犯罪權限之公務員知悉肇事人姓名前
    ，即已向據報前往處理之警員當場承認其為肇事人等節，有
    道路交通事故肇事人自首情形記錄表1份（見相卷第103頁）
    在卷可稽，復觀被告主動供承前開犯行，以利偵查，並無事
    實可認被告供陳前開犯行係因情勢所迫或有基於預期獲邀減
    刑之寬典，而非出於內心悔悟等情，爰就被告所犯依刑法第
    62條前段規定，減輕其刑，並依法先加後減之。
四、爰審酌被告駕駛營業小客車載運乘客，本應負有較高之注意
    義務，其於行近行人穿越道，未注意車前狀況及依規定讓行
    人先行通過，致本件事故發生，致使被害人受有死亡之嚴重
    結果，且使被害人家屬心理受到莫大痛苦，所為實有不該；
    惟念其犯後坦承犯行，表示悔悟，堪認態度尚可。再參酌本
    件車禍事故發生之主因，係因被告未注意車前狀況且未依規
    定讓行人先行通過，而被害人未依號誌指示穿越行人穿越道
    ，亦與有過失等情。暨衡酌被告無因刑事犯罪經法院判處罪
    刑之前案記錄，有臺灣高等法院被告前案紀錄表1份（見本
    院卷第13至14頁）在卷可憑，素行良好，及被告自陳之智識
    程度、家庭經濟狀況、被害人家屬到庭陳述之意見（見本院
    卷第161至162頁）、未與被害人家屬達成和解等一切情狀，
    量處如主文所示之刑。
據上論斷，應依刑事訴訟法第273條之1第1項、第299條第1項前
段、第300條，道路交通管理處罰條例第86條第1項，刑法第11條
前段、第276條、第62條前段，刑法施行法第1條之1第1項，判決
如主文。
本案經檢察官李巧菱提起公訴，檢察官吳春麗到庭執行職務。
中　　華　　民　　國　　111 　年　　5 　　月　　25　　日
　　　　　　　　　刑事第二十一庭法　官　倪霈棻
上正本證明與原本無異。 
如不服本判決應於收受送達後20日內向本院提出上訴書狀，並應
敘述具體理由；其未敘述上訴理由者，應於上訴期間屆滿後20日
內向本院補提理由書（均須按他造當事人之人數附繕本）「切勿
逕送上級法院」。告訴人或被害人如對於本判決不服者，應具備
理由請求檢察官上訴，其上訴期間之計算係以檢察官收受判決正
本之日期為準。因疫情而遲誤不變期間，得向法院聲請回復原狀
。
                                書記官  吳雪華
中　　華　　民　　國　　111 　年　　5 　　月　　26　　日
附錄本案論罪科刑法條：
道路交通管理處罰條例第86條
（刑責之加重及減輕）
汽車駕駛人，無駕駛執照駕車、酒醉駕車、吸食毒品或迷幻藥駕
車、行駛人行道或行經行人穿越道不依規定讓行人優先通行，因
而致人受傷或死亡，依法應負刑事責任者，加重其刑至二分之一
。
汽車駕駛人，在快車道依規定駕車行駛，因行人或慢車不依規定
，擅自進入快車道，而致人受傷或死亡，依法應負刑事責任者，
減輕其刑。
中華民國刑法第276條
因過失致人於死者，處5年以下有期徒刑、拘役或50萬元以下罰
金。